臺灣桃園地方法院小額民事判決
111年度桃保險簡字第126號
原      告  旺旺友聯產物保險股份有限公司

法定代理人  劉自明
訴訟代理人  許俞屏
            陳君儀
被      告  蕭德龍

上列當事人間請求損害賠償(交通)事件，本院於民國111年9月27
日言詞辯論終結，判決如下：
    主    文
被告應給付原告新臺幣75,455元，及自民國111年6月21日起至清
償日止，按年息5％計算之利息。
訴訟費用新臺幣1,000元由被告負擔。
本判決第一項得假執行。
    事實及理由
壹、程序方面：
一、按簡易訴訟之訴狀送達後，原告不得將原訴變更或追加他訴
    ，但擴張或減縮應受判決事項之聲明者，不在此限，民事訴
    訟法第436條第2項、第255條第1項但書第3款分別定有明文
    。經查，原告起訴時聲明原為：被告應給付原告新臺幣（下
    同）199,560元，及自起訴狀繕本送達被告之翌日起至清償
    日止，按年息5％計算之利息；嗣於本院審理中，將請求之本
    金變更為75,455元（見本院卷第55頁），核屬減縮應受判決
    事項之聲明，與上開規定相符，應予准許。
二、被告經合法通知，未於言詞辯論期日到場，核無民事訴訟法
    第386條所列各款情形，爰依原告之聲請，由其一造辯論而
    為判決。
貳、實體方面：
一、原告主張：被告於民國110年9月24日14時43分許，駕駛車牌
    號碼0000-00號自用小貨車（下稱肇事車輛），沿桃園市大
    園區高鐵北路3段往蘆竹行駛，行經桃園市大園區中正東路2
    段、高鐵北路3段時，因酒後駕車且未注意車前狀況，致追
    撞行駛於前方車牌號碼000-0000號自用小客車、BBF-3562號
    自用小客車再推撞車牌號碼000-0000號自用小貨車及由原告
    承保、訴外人王秀聰所有、所駕駛之車牌號碼000-0000號自
    用小客車（下稱系爭車輛），致系爭車輛受損（下稱系爭事
    故），原告已依約賠付維修費用199,560元（含工資及烤漆
    費用52,074元、零件費用147,4863元），其中零件部分經計
    算折舊並加計工資、烤漆後為75,455元。爰依侵權行為及保
    險代位之法律關係，提起本件訴訟等語，並聲明：如主文第
    1項所示。
二、被告經合法通知，未於言詞辯論期日到場，亦未提出書狀作
    何聲明或陳述。
三、得心證之理由：
　㈠被告應負侵權行為賠償責任：
　⒈按故意或過失，不法侵害他人之權利者，負損害賠償責任；
    汽車、機車或其他非依軌道行駛之動力車輛，在使用中加損
    害於他人者，駕駛人應賠償因此所生之損害，民法第184條
    第1項前段、第191條之2前段分別定有明文。次按汽車行駛
    時，駕駛人應注意車前狀況及兩車並行之間隔，並隨時採取
    必要之安全措施；汽車駕駛人飲用酒類後其吐氣所含酒精濃
    度超過每公升0.15毫克，不得駕車，此觀道路交通安全規則
    第94條第3項前段、第114條第2款前段規定自明。
　⒉經查，原告主張被告於前開時間、地點，駕駛肇事車輛，因
    飲用酒類後駕車，且未注意車前狀況，並隨時採取必要之安
    全措施之過失，致追撞車牌號碼000-0000號自用小客車，BB
    F-3562號自用小客車再推撞車牌號碼000-0000號自用小貨車
    及系爭車輛，造成系爭車輛受有損害等情，業據其提出道路
    交通事故當事人登記聯單、道路交通事故現場圖為證（見本
    院卷第5、6頁），並經本院職權向桃園市政府警察局大園分
    局大園分局調取系爭事故調查卷宗核閱無訛（見本院卷第19
    至36頁），至被告已於相當時期受合法通知，無正當理由而
    未於言詞辯論期日到場，復未提出書狀爭執，依民事訴訟法
    第436條之23、第436條第2項、第280條第3項前段準用同條
    第1項之規定，應視同自認，堪信原告之主張為真實。則被
    告就系爭事故之發生為有過失並應負全部責任乙節，應可認
    定，且原告已給付賠償金額予王秀聰，原告代位王秀聰請求
    被告負損害賠償責任，自屬有據。
  ㈡系爭車輛必要修繕費用金額：
　1.按不法毀損他人之物者，被害人得請求賠償其物因毀損所減
    少之價額，民法第196條定有明文。又依上開規定請求賠償
    物被毀損所減少之價額，得以修復費用為估定之標準，但以
    必要者為限（例如：修理材料以新品換舊品，應予折舊），
    此有最高法院77年度第9次民事庭會議決議可資參照。
　2.經查，原告主張系爭車輛必要修繕費用為199,560元，包括
    工資及烤漆費用52,074元、零件費用147,486元等情，業據
    其提出估價單為證（見本院卷第8頁至第13頁）。依前揭說
    明，系爭車輛之修復既以新零件更換被毀損之舊零件，自應
    將零件折舊部分予以扣除。又依行政院所頒固定資產耐用年
    數表及固定資產折舊率之規定，非運輸業用客車、貨車之耐
    用年數為5年，依定率遞減法每年折舊1000分之369，另依營
    利事業所得稅查核準則第95條第6項規定「固定資產提列折
    舊採用定率遞減法者，以1年為計算單位，其使用期間未滿1
    年者，按實際使用之月數相當於全年之比例計算之，不滿1
    月者，以1月計」。而系爭車輛於106年10月出廠，至系爭事
    故發生時即110年9月24日，已使用4年，有該車之行車執照
    可查（見本院卷第7頁）。則其零件費用147,486元於扣除折
    舊額後應為23,381元（計算式詳如附表），加計毋須計算折
    舊之工資及烤漆費用52,074元後，系爭車輛必要修復費用應
    為75,455元（計算式：23,381元＋52,074元＝75,455元）。
　㈢綜上所述，原告得請求被告賠償之金額應為75,455元。
四、末按給付無確定期限者，債務人於債權人得請求給付時，經
    其催告而未為給付，自受催告時起，負遲延責任。其經債權
    人起訴而送達訴狀，或依督促程序送達支付命令，或為其他
    相類之行為者，與催告有同一之效力；又遲延之債務，以支
    付金錢為標的者，債權人得請求依法定利率計算之遲延利息
    ；而應付利息之債務，其利率未經約定，亦無法律可據者，
    週年利率為5％，民法第229條第2項、第233條第1項前段及第
    203條分別定有明文。本件原告對被告之損害賠償債權，係
    以支付金錢為標的，無確定期限，又未約定利息，則被告應
    自受催告時起，負遲延責任。是原告就上述得請求之金額，
    併請求自起訴狀繕本送達被告之翌日即自111年6月21日起（
    於111年6月10日寄存送達，於111年6月20日生送達效力，見
    本院卷第39頁）至清償日止，按年息5％計算之利息，同屬有
    據。
五、從而，原告依侵權行為及保險代位之法律關係，請求被告給
    付如主文第1項所示，為有理由，應予准許。
六、本件係依小額訴訟程序所為被告敗訴之判決，爰依民事訴訟
    法第436條之20之規定，依職權宣告假執行。
七、末原告起訴時訴訟標的金額為199,560元，故繳納裁判費2,1
    00元。嗣因原告減縮請求為75,455元，實質上已屬適用小額
    訴訟程序之案件，僅不及變更案號而已，是仍應依民事訴訟
    法第436條之19第1項規定，確定訴訟費用額為1,000元。至
    原告減縮部分之訴訟費用1,100元，因係原告減縮訴之聲明
    而生，自應由其自行負擔。另本件既屬應適用小額訴訟程序
    之案件，故關於上訴費用計算、上訴之規定，均仍應適用小
    額訴訟程序，併此敘明。
八、訴訟費用負擔之依據：民事訴訟法第78條。並依同法第436
    條之19第1項規定，確定訴訟費用額如主文第2項所示。
中　　華　　民　　國　　111 　年　　10　　月　　7 　　日
                  桃園簡易庭  法  官  曾耀緯
以上為正本係照原本作成。
如不服本判決，應於送達後20日內，向本院提出上訴狀並表明上
訴理由，如於本判決宣示後送達前提起上訴者，應於判決送達後
20日內補提上訴理由書（須附繕本）。
如委任律師提起上訴者，應一併繳納上訴審裁判費。
中　　華　　民　　國　　111 　年　　10　　月　　7 　　日
                              書記官  吳宏明
附表：計算式
零件費用：147,486元 已使用期間：4年 ----- 折舊時間           金額 第1年折舊值        147,486×0.369=54,422 第1年折舊後價值    147,486-54,422=93,064 第2年折舊值        93,064×0.369=34,341 第2年折舊後價值    93,064-34,341=58,723 第3年折舊值        58,723×0.369=21,669 第3年折舊後價值    58,723-21,669=37,054 第4年折舊值        37,054×0.369=13,673 第4年折舊後價值    37,054-13,673=23,381 
附錄：
一、民事訴訟法第436 條之24第2項：
    對於小額程序之第一審裁判上訴或抗告，非以其違背法令為
    理由，不得為之。
二、民事訴訟法第436條之25：
    上訴狀內應記載上訴理由，表明下列各款事項：
    （一）原判決所違背之法令及其具體內容。
    （二）依訴訟資料可認為原判決有違背法令之具體事實。
三、民事訴訟法第471 條第1 項：（依同法第436 條之32第2 項
    規定於小額事件之上訴程序準用之）
    上訴狀內未表明上訴理由者，上訴人應於提起上訴後二十日
    內，提出理由書於原第二審法院；未提出者，毋庸命其補正
    ，由原第二審法院以裁定駁回之。